臺灣臺北地方法院刑事判決　　　　　　 100年度易字第1794號
公　訴　人　臺灣臺北地方法院檢察署檢察官
被　　　告　羅崇誠
上列被告因竊盜案件，經檢察官提起公訴（100年度偵緝字第475
號），本院判決如下：
    主  文
羅崇誠竊盜，累犯，處有期徒刑捌月。
    事  實
一、羅崇誠前於民國92年間，因竊盜案件，經法院判處有期徒刑
    5月確定，於93年1月12日易科罰金執行完畢。詎不知悔改，
    羅崇誠透過簡國上之居間介紹，得知有人要購買挖土機，竟
    意圖為自己不法之所有，於94年5月17日22時許，僱用不知
    情之板車司機前往位在臺北市中山區○○○路○段185巷5號
    即基隆河圓山段整治工程工地，趁工地晚間無人看守之際，
    將陳哲男所有之小松牌挖土機1臺載離而竊取之（型號：
    PC-200-5、機號：46840）。得手後，即與簡國上於94年5月
    18日凌晨某時許，一同載運至買方邱文彬位在臺北縣雙溪鄉
    （現改制為新北市雙溪區）雞母嶺住處附近之空地，而交付
    該挖土機。嗣因簡國上再居間牙保將該挖土機轉售予不知情
    之李榮華，於94年5月28日下午3時35分，經警會同陳哲男在
    臺北縣貢寮鄉（現改制為新北市貢寮區）核四廠工地內尋獲
    遭竊之挖土機，始循線查知上情。（簡國上業經另案判決連
    續牙保贓物罪確定；邱文彬、江峻鋐均業經另案判決共同故
    買贓物罪確定；李榮華業經不起訴處分確定）。
二、案經被害人陳哲男訴由臺北市政府警察局中山分局報告臺灣
    臺北地方法院檢察署檢察官偵查起訴。
    理  由
一、本院認定事實所引用之下列卷證資料（包含供述證據、文書
    證據等證據），供述證據的部分，被告羅崇誠雖就本院提出
    之證據逐一爭執證據能力，惟詳究其爭執部份，均係爭執證
    據之證明力，而非證據能力，應認當事人於言詞辯論終結前
    均未爭執其證據能力，本院審酌該言詞陳述作成時之情況尚
    無不當之處，依刑事訴訟法第159條之5第2項規定，得為證
    據；非供述證據部份，查無違反法定程序取得之情形，依刑
    事訴訟法第158條之4反面規定，亦有證據能力。
二、訊據被告羅崇誠固坦承有叫板車去載挖土機，惟矢口否認有
    何竊盜犯行，辯稱：當日係因簡國上稱對台北板車不熟，要
    伊幫他叫板車，伊並未前往工地載運挖土機，更未出售該挖
    土機云云。然查：
(一)本案係被害人陳哲男帶同員警查獲遭竊之挖土機，經李榮華供
  出來源，才查悉是由簡國上居間介紹向邱文彬、江峻鋐購得，
  而邱文彬、江峻鋐亦係透過簡國上居間介紹，向被告購買挖土
  機，被告才於前揭時、地僱用板車司機載運挖土機交付與邱文
  彬等情，業據邱文彬、江峻鋐、簡國上3人分別於其等被訴贓
  物案件中陳述明確，即於本院審理時，亦以證人身分結證明確
  （見95年度易字第1675號卷第45頁、46頁背面、48頁背面、49
  頁；本院卷一第46、48、49、50頁；卷二第25、26頁），且經
  證人陳哲男、李榮華陳述屬實，復有贓物認領保管單收據、挖
  土機照片13張、92年9月1日讓渡書、94年5月27日讓渡證明書
  在卷可稽（見94年度偵字第14373號卷第29-31、40-51頁）。
  是以被告趁深夜時分工地無人看管之際，僱用板車司機將被害
  人所有挖土機載離販賣牟利，其有竊盜犯行，至為明確。
(二)被告雖以前詞置辯，且否認證人簡國上、邱文彬、江峻鋐證詞
  之真實性。惟查，被告於本院審理程序時即已自承：「（你是
  否承認在94年5月17日在起訴書所載地點竊取被害人陳哲男的
  挖土機？）當初是姓簡的人叫我去叫板車來載怪手，我是後來
  才知道那台是贓車。」、「（去哪裡載怪手？）我只知道是圓
  山飯店那裡。」、「（是否就是基隆河圓山段整治工程的工地
  ？）是。」、「（你怎麼載？挖土機如何上板車？）板車司機
  開上去。」、「（現場工地是否只有壹臺？）我去只有看到壹
  臺。」等情不諱，而其所述有前往工地載運並送往買方邱文彬
  之住處附近乙節，又與證人簡國上、邱文彬於本院審理時之陳
  述相符，參以被告於準備程序時不僅承認去過失竊工地現場，
  更能明確指出當時工地僅有1臺挖土機，苟被告不曾去過，何
  能明確指出當時工地僅有1臺挖土機，是被告於本院審理時，
  翻異先前供述，改稱僅單純幫忙叫板車，未到工地現場云云，
  難以憑信。是以被告不僅在深夜時分叫板車司機前去工地載運
  挖土機，甚至將之載往與工地有段距離之雙溪雞母嶺，此期間
  有數小時之久，若非係被告自己有意竊取而販售牟利，斷無如
  此勞費之理。綜此，足徵證人簡國上、邱文彬之前揭所述確屬
  真實可信。從而被告所辯均屬卸責之詞，不足採信，本案事證
  明確，被告竊盜犯行堪以認定，應予依法論科。
三、新舊法比較：被告於行為後，刑法業於94年2月2日修正公布
    ，95年7月1日起施行。按「行為後法律有變更者，適用行為
    時之法律，但行為後之法律有利於行為人者，適用最有利於
    行為人之法律」，修正後刑法第2條第1項定有明文。此條規
    定係規範行為後法律變更所生新舊法比較適用之準據法，本
    身尚無新舊法比較之問題，於新法施行後，應一律適用新法
    第2條第1項之規定，為「從舊從輕」之比較，先予敘明，再
    按本次法律變更，比較時應就罪刑有關之共犯、未遂犯、想
    像競合犯、牽連犯、連續犯、結合犯，以及累犯加重、自首
    減輕暨其他法定加減原因（如身分加減）與加減例等一切情
    形，綜其全部罪刑之結果而為比較（最高法院95年5月23日
    95年度第8次刑事庭會議決議參照）。查刑法第33條第5款有
    關於罰金刑之規定，修正前係規定：「罰金：（銀元）一元
    以上。」，而銀元與新臺幣間之折算，依現行法規所定貨幣
    單位折算新臺幣條例規定，以銀元1元折算新臺幣3元。修正
    後則係規定：「罰金：新臺幣一千元以上，以百元計算之。
    」，經比較新舊法之規定，修正後之刑法第33條第5款所定
    罰金之最低數額，較之修正前提高，自以修正前之規定有利
    於被告。又按修正後刑法第2條第1項之規定，係規範行為後
    「法律變更」所生新舊法比較適用之準據法。如新舊法處罰
    之輕重相同，即無本條適用，應依一般法律原則，適用裁判
    時法（最高法院95年第21次刑事庭會議紀錄參照）。查被告
    有如犯罪事實欄所述有期徒刑執行完畢之紀錄，有臺灣高等
    法院被告前案紀錄表可稽，其於有期徒刑執行完畢後5年內
    ，故意再犯本件有期徒刑以上之罪，無論新舊法均應論以累
    犯，對其並無較有利或較不利之情形。依上說明，此部分無
    新舊法比較之問題，自應逕行適用裁判時法。
四、核被告所為，係犯刑法第320條第1項之竊盜罪。被告利用不
    知情之板車司機載運挖土機，為間接正犯。被告有如犯罪事
    實欄所述有期徒刑執行完畢之紀錄，有臺灣高等法院被告前
    案紀錄表可稽，其於有期徒刑執行完畢後5年以內，故意再
    犯本件有期徒刑以上之罪，為累犯，應加重其刑。爰審酌被
    告正值青壯，竟以行竊方式侵害他人所有財物，且其竊取財
    物之價值非小暨被告犯罪之動機、目的、手段、犯罪所生之
    危險或損害等一切情狀，量處如主文所示之刑。
五、按中華民國九十六年罪犯減刑條例第5條規定：「本條例施
    行前，經通緝而未於中華民國九十六年十二月三十一日以前
    自動歸案接受偵查、審判或執行者，不得依本條例減刑。」
    係指96年7月16日上開條例施行前經通緝，而未於同年12月
    31日前自動歸案者，不得依該條例減刑。查被告為上揭事實
    欄犯罪後，於95年8月7日遭通緝，而於100 年3月17日緝獲
    歸案，依上規定，本案被告不得減刑，附此說明。
據上論斷，應依刑事訴訟法第299條第1項前段，刑法第2條第1項
前段、第47條第1項、第320條第1項，刑法施行法第1條之1，判
決如主文。
中    華    民    國    100    年    11    月    1    日
                  刑事第十一庭  審判長法  官 許泰誠
                                      法  官 林瑋桓
                                      法  官 蕭涵勻
上正本證明與原本無異。
如不服本判決應於收受送達後10日內向本院提出上訴書狀，並應
敘述具體理由；其未敘述上訴理由者，應於上訴期間屆滿後20日
內向本院補提理由書（均須按他造當事人之人數附繕本）「切勿
逕送上級法院」。告訴人或被害人如對於本判決不服者，應具備
理由請求檢察官上訴，其上訴期間之計算係以檢察官收受判決正
本之日期為準。
                                      書記官  葉宜玲
中    華    民    國    100    年    11    月    1    日
本案論罪科刑法條
中華民國刑法第320條
（普通竊盜罪、竊佔罪）
意圖為自己或第三人不法之所有，而竊取他人之動產者，為竊盜
罪，處5  年以下有期徒刑、拘役或 5 百元以下罰金。
意圖為自己或第三人不法之利益，而竊佔他人之不動產者，依前
項之規定處斷。
前二項之未遂犯罰之。